臺灣桃園地方法院刑事裁定　　　　　　　　　　　　　　九十年度撤緩更字第一號
　　聲　請　人　臺灣桃園地方法院檢察署檢察官
　　受　刑　人　甲○○
右列受刑人因聲請人聲請撤緩刑之宣告（九十年度執聲字第一七四二號），不服本院
於九十年八月十四日所為之裁定（九十年度撤緩字第七三號），提起抗告，經臺灣高
等法院於九十年九月二十七日裁定（九十年度抗字第四六三號）發回更審，本院更為
裁定如左：
    主  文
聲請駁回。
    理  由
一、聲請意旨略稱：受刑人甲○○因賭博案件，經臺灣高等法院於民國八十九年九月
    十一日以八十九年度上易字第二九九○號（八十八年度偵字第一○五一○號）判
    處有期徒刑四月，如易科罰金以三百元折算一日，緩刑三年，於八十九年九月十
    一日確定在案。乃於緩刑前即八十九年二月三日犯他罪，經本院於九十年四月九
    日以八十九年度簡字第一一七三號判處有期徒刑六月，如易科刑罰金以三百元折
    算一日確定。核受刑人所為已合於刑法第七十五條第一項第二款所定撤銷緩刑宣
    告之原因，爰聲請撤銷前揭緩刑之宣告。
二、按「受緩刑之宣告，而有左列情形之一者，撤銷宣告：．．．二、緩刑前犯他罪
    ，而在緩刑期內受有期徒刑以上刑之宣告者。」刑法第七十五條第一項第二款固
    定有明文。惟「所謂受有期徒刑以上刑之宣告，係指宣告其刑之裁判確定者而言
    。」（司法院三十四年院解字第二九一八號參照）。又按「被告、自訴人、告訴
    人、附帶民事訴訟當事人、代理人、辯護人、輔佐人或被害人為接受文書之送達
    ，應將其住所、居所或事務所向法院或檢察官陳明。」、「應受送達人雖未為第
    五十五條之陳明，而其住所、居所或事務所為書記官所知者，亦得向該處送達之
    ；並得將應受達之文書掛號郵寄。」，刑事訴訟法第五十五條第一項前段、第五
    十七條定有明文。又所謂住所，「依一定事實，足認以久住之意思，住於一定之
    地域者，即為設定其住所為該地。」，民法第二十條第一項定有明文。因此，應
    受送達人之住所何在，應視有無足認其有久住意思之一定事實以定之。至戶籍之
    登記係依戶籍法之規定向主管之縣市政府所為之登記。戶籍之登記係屬行政機關
    之行政管理。一般人雖不乏以其戶籍地為其住所地，但，無久住之意思，因某種
    特殊原因（例如為學籍而設籍）而設籍之情形，在現今工商社會，亦甚普遍。因
    此，戶籍並非當然等於住所。仍應視客觀之居住事實以為判定。
三、經查本件受刑人甲○○前因賭博案件，經判處有期徒刑四月，緩刑三年確定。於
    緩刑前因另犯違反電子遊戲場業管理條例案件，經本院於九十年四月九日以八十
    九年度桃簡字第一一七三號判處有期徒刑六月，如易科罰金以三百元折算一日，
    此有臺灣高等法院被告全國前案紀錄表（參九十年度撤緩字第七十三號卷）及本
    院桃園簡易庭八十九年度桃簡字第一一七三號判決（參九十年度執聲字第一七四
    二號卷）附卷可稽。受刑人所犯違反遊戲場業管理條例案件之簡易判決，本院於
    九十年四月九日判決，並於九十年四月三十日寄送受刑人之戶籍址「桃園縣桃園
    市○○里○○○街十七號二樓」，經寄存送達，業據本院調閱該案全卷查明屬實
    。而有關受刑人違反遊戲場業管理條例案件，受刑人甲○○於警訊時已陳明其通
    訊地址為「桃園縣龍潭鄉○○路五十九巷十六號」（參所調閱附於本案卷內之八
    十九年度偵字第九四二○號卷第三頁），因此，受刑人實際上是否久住於戶籍址
    ，而以戶籍址為其住所，已難徒以受刑人設籍該址，遽認受刑人以該址為其住所
    。徵以本件臺灣桃園地方法院執行檢察官依受刑人之戶籍址寄送傳票予受刑人時
    ，雖經補充送達，但受刑人未依命令到案執行，經承辦檢察官命警拘提，警員吳
    岸條於九十年八月十八日、二十日、二十一日前往受刑人之戶籍址拘提均查無此
    人，警員訪查鄰居、鄰長亦稱受刑人久未居於戶籍址，只設籍於該處，有警員吳
    岸條製作之報告書一紙附卷可考。由上述各節推知，並無一定之事實，足認受刑
    人有久住戶籍地之意思，而以戶籍址為其住所之情形。而聲請人既已於警訊時陳
    明其實際係居住「桃園縣龍潭鄉○○路五十九巷十六號」，依上開規定，書記官
    應向該處所為郵寄送達。但該案判決並未送達該址，因此，受刑人辯稱未收受該
    案判決，尚屬有據。是本案之判決送達不合法，該案判決應尚未確定。揆諸首揭
    規定及說明，聲請人之聲請於法不合，應予駁回。
三、依刑事訴訟法第四百七十六條，裁定如主文。
中      華      民      國    九十一    年      二      月      四      日
                                臺灣桃園地方法院刑事第二庭
                                    法      官  李  桂  英
右正本證明與原本無異。
如不服本裁定，應於裁定送達後五日內向本院提出抗告狀。
                                     書  記  官 梁  麗  雲
中        華        民        國   九十一   年   二   月    五    日
